臺灣臺北地方法院刑事裁定　
111年度聲判字第256號
聲  請  人  王秋郎
            吳璟華


共      同
代  理  人  陳恒寬律師
            阮宥橙律師
被      告  蔡伯翰

            傅潤沛

            蔡佶憲

            黃予希

            高志瑀

            張軒豪

            吳亭儀

            陳姿安

            魏仲杰

上列聲請人因告訴被告等人過失致死案件，不服臺灣高等檢察署
檢察長於民國111年9月13日111年度上聲議字第7750號駁回聲請
再議之處分（原不起訴處分案號：臺灣臺北地方檢察署110年度
偵續字第518號），聲請交付審判，本院裁定如下：
    主  文
聲請駁回。
    理  由
一、聲請交付審判意旨略以：
(一)被告蔡伯翰係址設臺北市○○區○○○路0段00號寒舍餐旅管理顧
    問股份有限公司（下稱寒舍餐旅公司）之負責人，被告傅潤
    沛係寒舍餐旅公司信義分公司（即臺北寒舍艾美酒店，下稱
    寒舍艾美酒店）之總經理，被告蔡佶憲、黃予希分別係寒舍
    艾美酒店副理、櫃台接待人員，被告張軒豪、吳亭儀則為寒
    舍艾美酒店設備管理員，被告高志瑀、魏仲杰、陳姿安分別
    為寒舍艾美酒店健身指導員、客務部組長及救生員。聲請人
    之子即被害人王靖傑，於民國109年7月29日晚間至寒舍艾美
    酒店消費，於同日19時36分許在寒舍艾美酒店三樓泳池游泳
    後有呼吸急促、身體不適之情形，嗣於同日21時41分許，因
    心因性休克死亡。
(二)被告蔡伯翰、傅潤沛、蔡佶憲均為寒舍艾美酒店場所經營者
    ，對到場消費之被害人，負有防免死亡結果發生之保證人地
    位；被告陳姿安為寒舍艾美酒店游泳池之救生員，依救生員
    資格檢定辦法，為自願承擔義務之人，負有防免被害人死亡
    結果發生之保證人地位；被告魏仲杰、黃予希、張軒豪、吳
    亭儀、高志瑀，依臺北市營業衛生管理自治條例規定，均為
    自願承擔義務之人，負有防免被害人死亡結果發生之保證人
    地位。被告竟以下列行為導致被害人死亡之結果：
  1.被告蔡伯翰、傅潤沛明知依公共場所必要緊急救護設備管理
    辦法之規定，公共場所應設置必要緊急救護設備，竟未在寒
    舍艾美酒店設置醫護室、無障礙設施及高腳救生椅等，且被
    告蔡伯翰、傅潤沛、蔡佶憲均未對被告黃予希、張軒豪、吳
    亭儀、高志瑀、魏仲杰、陳姿安施以合理妥適之教育訓練，
    以致不能及早發現被害人之異樣，且在被害人明顯出現身體
    不適時，寒舍艾美酒店之人員未能即時聯繫救護車就醫，並
    加遽被害人身體不適狀況，更未對被害人適當實施心肺復甦
    術（下稱CPR）。
  2.被告陳姿安在被害人出現身體不適、呼吸不到空氣、胸悶等
    ，顯為急性心肌梗塞情形時，竟疏未注意給予被害人必要之
    救助、急救，消極無作為。
  3.被告魏仲杰、黃予希、張軒豪、吳亭儀、高志瑀，於知悉被
    害人表示有胸悶、吸不到氣等，顯為急性心肌梗塞情形時，
    竟疏未注意將被害人引導至醫務室，且未立即聯繫119到場
    ，反執行給予食物、飲料等無關處置，並在缺乏無障礙設施
    下，引導被害人步行34階樓梯至二樓沙發區，加遽惡化被害
    人身體不適之症狀。且於聯繫119時，疏未將被害人有呼吸
    不到空氣、胸悶等，顯為急性心肌梗塞症狀告知消防人員，
    使救護車出勤時未能攜帶適當急救裝備。於等待救護車到場
    對被害人急救時，更未妥適操作自動體外心臟去顫器（下稱
    AED）設備，更中途停止CPR動作。被告有上開疏失不作為，
    終至被害人因延誤就醫，且未受有效急救措施而死亡。因認
    被告蔡伯翰、傅潤沛、蔡佶憲、黃予希、張軒豪、吳亭儀、
    高志瑀、魏仲杰、陳姿安均涉犯刑法第276條之過失致死罪
    嫌。
(三)原不起訴處分及駁回再議處分書有下列違誤，實非妥適，爰
    依法聲請准予交付審判：
  1.寒舍艾美酒店三樓游泳池區域，為密閉區域，未設有無障礙
    設施、高腳救生椅器材等設備，不僅使救生員未能及早發現
    被害人異狀，且在被害人表達有呼吸不到空氣、胸悶等症狀
    後，被告等人未開啟封閉間隔門、將被害人引導至醫務室，
    竟在欠缺無障礙設施狀況下，被害人僅能自行步行階梯轉往
    二樓區域，導致昏厥、接受急救之狀況，本件偵查程序未調
    查及說明前揭設施欠缺，即逕論上開欠缺與被害人死亡間無
    相當因果關係，顯有調查未盡、不適用實體法則及理由不備
    之違誤。
  2.偏採被告等人辯稱被害人未積極表達呼救救護車送醫需求之
    辯詞，忽視被害人在身體劇烈不適時，顯已不具一般常人判
    斷事理能力，而逕推論被告等人已因得被害人承諾而解除對
    於犯罪結果發生之防止義務，應有不適用實體法則及違反論
    理法則、經驗法則之事實認定違誤。
  3.被告黃予希、張軒豪、高志瑀、吳亭儀未適當實施CPR，竟
    誤認被害人有生命跡象而中斷CPR長達約2分鐘，被告蔡柏翰
    、傅潤沛、蔡佶憲亦未履行對員工之教育訓練，被告對被害
    人之救護措施或有嚴重瑕疵，惟本件偵查未予深究，亦有調
    查不備、理由不備之違誤。
二、按告訴人不服上級法院檢察署檢察長或檢察總長認再議為無
    理由而駁回之處分者，得於接受處分書後10日內委任律師提
    出理由狀，向該管第一審法院聲請交付審判；法院認交付審
    判之聲請不合法或無理由者，應駁回之；又法院為前項裁定
    前得為必要之調查，刑事訴訟法第258條之1第1項、第258條
    之3第2項前段、第3項，分別定有明文。次按刑事訴訟法第2
    58條之1規定，告訴人得向法院聲請交付審判，揆其立法意
    旨，係法律對於「檢察官不起訴裁量權」制衡之一種外部監
    督機制，法院之職責僅在就檢察官所為不起訴之處分是否正
    確加以審查，藉以防止檢察機關濫權，依此立法精神，同法
    第258條之3第3項規定：「法院就交付審判之聲請為裁定前
    ，得為必要之調查。」所謂「得為必要之調查」，係指調查
    證據之範圍應以偵查中曾顯現者為限，不可就新提出之證據
    再為調查，亦不可蒐集偵查卷宗以外之證據，否則將與刑事
    訴訟法第260條之再行起訴規定混淆不清，亦將使法院兼任
    檢察官之責，而有回復「糾問制度」之虞；況案件一經法院
    裁定交付審判，即如同檢察官提起公訴般，使案件進入審判
    程序，則法院裁定交付審判之前提，必須偵查卷內所存證據
    已達刑事訴訟法第251條第1項所謂「足認被告有犯罪嫌疑」
    程度，亦即案件已經跨越起訴門檻，檢察官未行起訴情形下
    而言。縱法院事後審查交付審判案件，對於檢察官所認定事
    實或有不同判斷，但如該案件仍須另行蒐證始能判斷應否交
    付審判者，因交付審判審查制度並無如同再議救濟制度得為
    發回原檢察官續行偵查之設計，法院仍應依同法第258條之3
    第2項前段規定，以聲請無理由裁定駁回。是以，法院於審
    查交付審判之聲請有無理由時，除認為告訴人所指摘不利被
    告之事證未經檢察機關詳為調查或斟酌，或不起訴處分書所
    載理由違背經驗法則、論理法則或其他證據法則者外，不宜
    率予交付審判。
三、本院之判斷：
(一)被告蔡伯翰係寒舍餐旅公司之負責人，被告傅潤沛係寒舍艾
    美酒店之總經理，被告蔡佶憲、黃予希分別係寒舍艾美酒店
    副理、櫃台接待人員，被告張軒豪、吳亭儀則為寒舍艾美酒
    店設備管理員，被告高志瑀、魏仲杰、陳姿安分別為寒舍艾
    美酒店健身指導員、客務部組長及救生員。被害人於109年7
    月29日晚間至寒舍艾美酒店三樓游泳池游泳，於同日19時25
    分許自游泳池起身至泳池岸邊並起身，於同日19時36分許撥
    打電話向寒舍艾美酒店表達有呼吸急促等身體不適症狀，經
    寒舍艾美酒店員工陪伴、給予巧克力、運動飲料後，被害人
    於同日19時59分許在寒舍艾美酒店員工陪伴下步行前往二樓
    區域，並坐於沙發區，被害人於同日20時18分許在寒舍艾美
    酒店員工陪伴行走中突然暫停而倒地，臺北市政府消防局救
    災救護指揮中心於同日20時20分接獲報案即派遣出勤，經出
    勤單位即信義92、永吉91分別於同日20時26分許、20時27分
    許抵達現場，於同日20時57分許將被害人送達醫院，被害人
    到院前心跳停止，嗣經檢察官率同法醫相驗，認定死因為心
    血管病變誘發急性心肌梗塞而心因性休克，被害人於109年7
    月29日21時41分死亡等情，有各被告之陳述、監視器畫面暨
    檢察官勘驗筆錄、被害人手機通聯紀錄、臺北市政府消防局
    救災救護指揮中心受理報案紀錄表、臺北市政府消防局救護
    紀錄表、臺北醫學大學附設醫院急診檢傷紀錄、急診病歷、
    護理紀錄單、臺灣臺北地方檢察署檢察官相驗筆錄、相驗屍
    體證明書、檢驗報告書在卷可稽，此部分事實，堪以認定。
(二)被告均具有保證人地位，為對於被害人死亡結果之發生負有
    防止之作為義務者：
  1.按刑法上過失不純正不作為犯之成立要件，係居於保證人地
    位之行為人，因怠於履行其防止危險發生之義務，致生構成
    要件之該當結果，始足當之。其保證人地位之作為義務，雖
    不限於明文規定，但仍須就法律之精神觀察，有此義務時，
    始能令負犯罪責任（最高法院31年上字第2324號判決先例參
    照）。所指法律上有防止結果發生之義務者（即居於保證人
    地位），其類型有因對特定法益之保護義務者，包括依法令
    規定負有保護義務之人、自願承擔保護義務之人、生活共同
    體或危險共同體之組成員、公務員或法人機關之成員，及因
    對特定危險源之責任，包括為危險前行為之人、對於危險源
    負有監督或看管義務之人、商品製造者等。
  2.查，被告蔡伯翰、傅潤沛、蔡佶憲、黃予希、張軒豪、吳亭
    儀、魏仲杰均係寒舍艾美酒店之負責人及從業人員，被告高
    志瑀、陳姿安分別為寒舍艾美酒店健身指導員、游泳池救生
    員，對於寒舍艾美酒店提供之服務，應符合當時科技或專業
    水準可合理期待之安全性，對於在寒舍艾美酒店消費、接受
    服務之消費者之健康安全，自均有管理監督該場域安全、防
    止傷害死亡結果發生之保證人地位。
(三)被告並無注意義務之違反：　　
  1.按刑法上之「過失不純正不作為犯」，係結合不作為犯與過
    失犯二者，以「作為義務」與「注意義務」分別當成不作為
    犯與過失犯之核心概念。「作為義務」其法源依據主要係依
    刑法第15條第1項規定：「對於犯罪結果之發生，法律上有
    防止之義務，能防止而不防止者，與因積極行為發生結果者
    同。」乃以行為人是否具有「保證人地位」來判斷其在法律
    上有無防止犯罪結果發生之義務，進而確認是否應將法益侵
    害歸責予行為人之不作為。而「注意義務」其法源依據主要
    來自同法第14條第1 項規定：「行為人雖非故意，但按其情
    節應注意，並能注意，而不注意者，為過失。」係以社會共
    同生活領域中之各種安全或注意規則，來檢視行為人有無注
    意不讓法益侵害發生之義務，進而決定其行為應否成立過失
    犯。是上述兩種義務法源依據不同，處理問題領域亦有異，
    或有重合交錯之情形，惟於概念上不應將「作為義務」與「
    注意義務」相互混淆，而不能以行為人一有違反「作為義務
    」即認違背「注意義務」。換言之，保證人地位僅是行為人
    「作為義務」之理由，無法直接從保證人地位導出「作為義
    務」之內容。至行為人是否違反「注意義務」仍應以行為人
    在客觀上得否預見並避免法益侵害結果為其要件。非謂行為
    人一經立於保證人地位，即應課予杜絕所有可能發生一切危
    害結果之絕對責任，仍應以依日常生活經驗有預見可能，且
    於事實上具防止避免之可能性，亦即須以該結果之發生，係
    可歸責於保證人之過失不作為，方得論以過失不純正不作為
    犯（最高法院107年度台上字第4276號判決意旨參照）。
  2.經查，被告蔡伯翰、傅潤沛、蔡佶憲所經營管理之寒舍艾美
    酒店，屬於旅館業，關於旅館之安全防護等事項，除臺北市
    營業衛生管理自治條例第6條第5款「營業場所應設置效期內
    之簡易外傷用藥品及器材」之規範外，似無要求觀光旅館業
    者應設置醫務室、醫療人員之相關規範；又寒舍艾美酒店之
    職工手冊內已分別訂有「事件通報處理程序」、「旅客及消
    費者特殊事件緊急處理準則」、「呼叫救護車流程」、「如
    何使用AED」等傷病安全處理流程，此外，寒舍艾美酒店業
    已在一樓客務部櫃檯旁、一樓安全室出入口、二樓艾美會館
    健身房及三樓宴會廳醫務室前等處設置AED，並且於本案發
    生前之108年及109年間，均有安排各部門員工接受CPR及AED
    等急救訓練課程，而配置於酒店二樓艾美會館健身房之員工
    共14名，並分別具有臺北市政府衛生局營業場所衛生管理人
    員訓練（游泳、浴室業）結業證書、救生員證書、臺北市教
    育局研習證書（各級學校游泳池救生員及教練安全宣導研習
    CPR及AED檢驗合格）、急救技能訓練結訓證明、初級救護技
    術員合格證書等證照，且被害人於使用游泳池之時，亦確有
    合格救生員在場等情，有寒舍餐旅公司出勤稽核報表V2、寒
    舍艾美酒店各員工之臺北市政府衛生局營業場所衛生管理人
    員訓練（游泳、浴室業）結業證書、救生員證書、臺北市教
    育局研習證書（各級學校游泳池救生員及教練安全宣導研習
    CPR及AED檢驗合格）、急救技能訓練參加證明、初級救護技
    術員合格證書、寒舍艾美酒店作業流程、呼叫救護車流程、
    體外除顫器檢查紀錄、寒舍艾美酒店職工手冊、寒舍艾美酒
    店CPR及AED急救訓練課程表格等在卷可參。則於事故發生時
    ，寒舍艾美酒店有建立員工對旅客及消費者之安全防護流程
    ，在本案事故區域均有設置AED，對員工已安排教育訓練，
    且配置具有合格救生員、急救技能等專業之員工在場，應已
    符合當時科技、專業水準可合理期待附有健身房、游泳池等
    設施之旅館業之安全性，被告蔡伯翰、傅潤沛、蔡佶憲已建
    立消費者於寒舍艾美酒店遭受疾病、意外危險時得為應急之
    措施機制，尚難見此部分有何注意義務之違反。
  3.又依寒舍艾美酒店之作業流程之旅客及消費者特殊事件緊急
    處理準則規範之「1.來店顧客在飯店發生傷病或突發性特殊
    事件之緊急處理方式，悉依本準則辦理。2.本準則係指顧客
    自然疾病之病痛、人為因素或其他自然災害...之因素所引
    起者。...5.責任區主管趕達現場後，依狀況輕重而判定處
    理方式...5.1一般傷病：交值勤經理徵得傷病顧客同意後，
    陪同或派人陪同至醫務室診療或代為安排外送就醫。5.2重
    傷疾病：由醫務室決定處理方式，值勤經理配合指揮執行。
    5.3無法判定傷病程度或突發性緊急事件：成立臨時指揮小
    組，由醫務室決定處理方式，值勤經理指揮其他人員配合執
    行之。6：轉送醫院：6.4若顧客意識尚稱清醒而可表達意願
    時，應徵求其對送醫院名稱之意見。」等安全防護流程，被
    害人於109年7月29日19時36分許撥打電話向寒舍艾美酒店表
    達有呼吸急促等身體不適症狀後，被告黃予希即於同日19時
    36分許到達被害人躺椅旁，並與被害人交談，而被告陳姿安
    亦有上前交談，隨後被告黃予希並有陸續給予巧克力、運動
    飲料之舉動，至同日19時59分許，被害人在被告黃予希等人
    之陪同下，自行步行至二樓沙發區，拿取瓶罐飲用，被害人
    再於同日20時4分許撥打電話予寒舍艾美酒店、進入更衣區
    更換衣物，至同日20時18分許，被害人自沙發區起身行走而
    突然跌倒，在上開期間，寒舍艾美酒店之員工均有陪伴被害
    人，並詢問其身體狀況與感受、給予巧克力、運動飲料、進
    行照顧及改變休息地點，有監視器畫面截圖及檢察官勘驗筆
    錄、被害人通聯紀錄、被告等人之供述可參。以上開被害人
    在109年7月29日20時18分突然跌倒前之舉動行止，可認具清
    醒、可自行表達意願之意識，更可以飲食、步行、使用手機
    通話、更換衣物而有身體活動自由，被告黃予希、張軒豪、
    吳亭儀、高志瑀、陳姿安、魏仲杰等人之處置，既與寒舍艾
    美酒店之安全相關準則相符，且依日常生活通常經驗之標準
    以觀，實難認有違反社會共同生活領域中應有之注意義務及
    刻意延滯被害人接受專業救護人員救治機會。
  4.再依臺北市營業衛生管理自治條例第11條規定：「營業場所
    從業人員，應隨時留意消費者安全，遇有傷病情況緊急時，
    應立即協助就醫。」，固可認為營業場所從業人員有留意消
    費者安全之注意義務，及在消費者傷病情況緊急時，有立即
    協助就醫之注意義務。惟本案就被害人清醒、可對話、飲食
    、步行、使用手機、更衣之外觀表現，由日常生活經驗判斷
    ，常人實難認已達「屬有傷病情狀，且情狀緊急」而有需立
    即協助就醫或呼叫救護車之情形。況被害人在上開期間中，
    不僅攜有手機，更尚有撥打二通電話之紀錄，若其自認已屬
    緊急、有心臟疾患之隱憂等，本即可自行撥打119以尋求急
    難救助，而毋庸透過寒舍艾美酒店員工為之。是以，在被害
    人於109年7月29日20時18分突然跌倒前，均尚不能認被告黃
    予希、張軒豪、吳亭儀、魏仲杰、高志瑀、陳姿安已有應立
    即協助被害人就醫之注意義務。
  5.至於被害人於109年7月29日20時18分許癱倒後，被告黃予希乃立即跑向櫃台呼叫救護車，尋求被告吳亭儀前來進行緊急救護，並由被告張軒豪、高志瑀照看被害人，被告高志瑀並蹲跪被害人左側，呼叫其名而未見反應後，隨即用手護住被害人的頭、頸部，並觀察其呼吸、心跳，見其有抽搐咬舌現象，趕緊拿取毛巾讓被害人咬住，避免咬傷舌頭，被告吳亭儀於同日20時20分許趕至被害人處，隨即蹲跪在被害人左側，待抽搐緩和，立即進行拍肩、呼叫、探身檢查其呼吸及心跳後，並交代被告黃予希拿取AED，隨即開始為被害人施以CPR急救，而經大門櫃台人員於同日20時21分許，持與119人員通話中之手機抵達現場後，以擴音方式，由119人員指示被告吳亭儀，並回報有關被害人呼吸、脈搏等情況，一邊持續施作CPR，並經119人員判斷後，指示被告吳亭儀於同日20時21分30秒許，開始使用AED，並依AED指示執行相關動作及評估是否施以電擊，嗣於20時24分40秒許，因AED未為電擊建議，被告吳亭儀乃繼續為被害人施行CPR，後由被告高志瑀於同日20時25分30秒許接手施行CPR，直至同日20時26分42秒許，救護人員到場並接手施救為止，此有監視器畫面截圖暨勘驗筆錄、臺北市政府消防局線上指導錄音暨勘驗筆錄附卷可參。被告黃予希、張軒豪、吳亭儀、高志瑀等人接力分工進行CPR、AED救護措施，顯已盡其所能救護被害人，實難以被告等人在施行救護措施中，因聽聞被害人呼吸、鼾聲及安放AED設備急救，而未對被害人進行持續不間斷CPR壓胸之行為，即認違反注意義務而責令負過失之責。
　6.末按心肌梗塞等心臟疾病，乃需經專業專科醫師進行精確診
    察判斷之疾病，非屬稍加留意即可發現之外傷內疾，更非一
    般未曾接受醫療專業訓練之酒店從業人員、救生員所能判斷
    ，自不能以被告等人未能發現被害人可能之病況，而逕認被
    告等人有何注意義務之違反。
(四)寒舍艾美酒店未設置醫護室、高腳救生椅及無障礙空間與被
    害人死亡間，應不具有相當因果關係：
  1.按所謂相當因果關係，係指依經驗法則，綜合行為當時所存
    在之一切事實，為客觀之事後審查，認為在一般情形下，有
    此環境、有此行為之同一條件，均可發生同一之結果者，則
    該條件即為發生結果之相當條件，行為與結果即有相當之因
    果關係。反之，若在一般情形下，有此同一條件存在，而依
    客觀之審查，認為不必皆發生此結果者，則該條件與結果不
    相當，不過為偶然之事實而已，其行為與結果間即無相當因
    果關係（最高法院76年台上字第192號判決先例意旨參照）
    。
  2.查，依監視器畫面截圖、寒舍艾美酒店設施照片以觀，寒舍
    艾美酒店三樓游泳池固不具有高腳救生椅、醫護室等設備設
    施，而被害人是在寒舍艾美酒店人員陪同下經由階梯自三樓
    游泳池區域移往二樓沙發區，而非經由電梯或其他無障礙空
    間、設備前往。惟被害人是游泳後自行主動致電表示胸悶、
    呼吸不到空氣，而非在游泳池內溺水、嗆水或受有其他內外
    傷之情形，此與寒舍艾美酒店之救生員有無使用高腳救生椅
    觀察游泳池內泳客情狀之設置目的無關，而無障礙空間係為
    消除身心障礙或行動不便者行動之障礙，並非為急救、救護
    所用，況被害人經相驗認死亡機轉為「心血管病變引起急性
    心肌梗塞，因心因性休克死亡」，此種疾患是否為醫護室所
    得照護，亦非無疑。
  3.本案被害人之死亡結果為心血管病變引起急性心肌梗塞，尚
    難認與寒舍艾美酒店有無設置高腳救生椅、醫護室、無障礙
    空間有關。至於聲請意旨謂被害人恐因步行階梯而加遽不適
    導致死亡之結果云云，僅屬主觀臆測，並非法律意義下的相
    當因果關係，併此敘明。
四、綜上所述，本件聲請人指訴被告涉犯過失致死罪嫌，經本院
    依職權調閱前揭偵查卷宗，由卷內資料判斷，均無客觀之積
    極證據足資證明，是尚未達於起訴之門檻。原檢察官及臺灣
    高等法院檢察署，已就聲請人於偵查時提出之告訴理由及證
    據予以斟酌，並盡其偵查之能先後傳喚被告、聲請人、證人
    （即消防員等人），亦於偵查中當庭勘驗監視器畫面及播放
    消防局提供之報告及線上指導錄音予聲請人表示意見，且調
    閱被告等人之工作內容、消防救護紀錄、調查寒舍艾美酒店
    員工有無聯絡計程車待命等相關資料以為查證，且詳加論述
    所憑證據及其認定之理由，原處分所載證據取捨及事實認定
    之理由，並無違背經驗法則或論理法則之情事，參諸前揭規
    定，原檢察官及臺灣高等法院檢察署檢察長以被告犯罪嫌疑
    不足，予以不起訴處分及駁回再議之聲請，認事用法，並無
    不當。聲請意旨於無積極證據可供支持下，徒執前詞，認定
    被告涉有前揭犯嫌，對於原處分及再議處分多加指摘求予交
    付審判，並無理由，依法應予駁回。
中　　華　　民　　國　　111 　年　　11　　月　　22　　日
                    刑事第四庭  審判長法  官  陳柏宇
                                      法  官  邱于真
                                      法  官  唐玥
以上正本證明與原本無異。
本裁定不得抗告。
                                      書記官  黃勤涵
中　　華　　民　　國　　111 　年　　11　　月　　23　　日